臺灣桃園地方法院刑事裁定　　　　　　 96年度撤緩字第129號
聲　請　人　臺灣桃園地方法院檢察署檢察官
受　刑　人　甲○○
上列聲請人因受刑人妨害風化案件（本院九十三年度訴字第二○
九四號），聲請撤銷緩刑之宣告（九十六年度執聲字第九六三號
），本院裁定如下：
    主  文
甲○○之緩刑宣告撤銷。
    理  由
一、聲請意旨略以：受刑人甲○○因妨害風化案件，前經本院於
    民國九十四年四月二十一日以九十三年度訴字第二○九四號
    判處有期徒刑二年，緩刑五年，並應向公庫繳交新臺幣（下
    同）八萬元，於九十四年六月四日確定在案，詎受刑人向臺
    灣桃園地方法院檢察署檢察官聲請分三期繳納，但其僅於九
    十五年一月二十五日、同年三月十五日分別繳交二萬元，尚
    有四萬元尚未繳納，且經該署檢察官於九十五年七月三十一
    日、九十六年六月十五日、同年八月三十日傳喚不到，是受
    刑人所為已符合刑法第七十五條之一第一項第四款所定撤銷
    緩刑宣告之原因，爰依刑事訴訟法第四百七十六條規定聲請
    撤銷之。
二、按緩刑之宣告應撤銷者，由受刑人所在地或其最後住所地之
    地方法院檢察官聲請該法院裁定之，刑事訴訟法第四百七十
    六條定有明文。且於九十四年一月七日修正公布，並自九十
    五年七月一日起施行之刑法，固就撤銷緩刑之宣告增訂第七
    十五條之一：「受緩刑之宣告而有下列情形之一，足認原宣
    告之緩刑難收其預期效果，而有執行刑罰之必要者，得撤銷
    其宣告：一緩刑前因故意犯他罪，而在緩刑期內受得易科罰
    金之有期徒刑、拘役或罰金之宣告確定者。二緩刑期內因故
    意犯他罪，而在緩刑期內受得易科罰金之有期徒刑、拘役或
    罰金之宣告確定者。三緩刑期內因過失更犯罪，而在緩刑期
    內受有期徒刑之宣告確定者。四違反第七十四條第二項第一
    款至第八款所定負擔情節重大者。前條第二項之規定，於前
    項第一款至第三款情形亦適用之。」之規定，而有行為後法
    律變更之情形，然修正後刑法第二條第一項之規定，係規範
    行為後法律變更所生新舊法律比較適用之準據法，於修正後
    刑法施行後，應適用修正後刑法第二條第一項規定之從舊從
    輕之原則為比較；而修正後刑法第二條第一項係採從舊從輕
    原則，適用最有利於行為人之法律，既曰法律，自較刑之範
    圍為廣，是刑法第二條第一項所為處理者僅限於行為可罰性
    之法律規範變更適用關係，事關執行之緩刑宣告等相關規定
    應無新舊法比較問題，其適用關係必須是以裁判時之法律為
    準（最高法院九十五年度第八次刑事庭會議決議參照），再
    依據刑法施行法第六條之一：「於中華民國九十四年一月七
    日刑法（指新法）修正施行前，受緩刑之宣告，九十四年一
    月七日修正刑法施行後，仍在緩刑期內者，適用九十四年一
    月七日修正施行之刑法第七十五條、第七十五條之一及第七
    十六條規定」之規定，顯見受刑人於新法施行前受緩刑之宣
    告確定，且新法施行後仍在緩刑期內，有關撤銷緩刑宣告之
    要件應逕行適用新法之規定，而無須為新舊法之比較適用。
    經查：本件受刑人因妨害風化案件，前經本院以九十三年度
    訴字第二○九四號判處有期徒刑二年，緩刑五年，並向公庫
    繳交八萬元，於九十四年六月四日確定在案，有前開判決及
    臺灣高等法院被告前案紀錄表一份在卷可稽，是本件受刑人
    固於刑法修正前經法院為緩刑之宣告確定，然應依修正後之
    刑法判斷是否有撤銷緩刑宣告之情形，先予敘明。
三、又按修正條文第七十四條第二項增列法院於緩刑期間內，得
    命犯罪行為人於緩刑期內應遵守之事項（例如向被害人支付
    相當數額、向公庫支付一定之金額、接受精神、心理輔導、
    提供義務勞務或其他為預防再犯之事項），明定違反該條所
    定事項情節重大者，得撤銷其緩刑宣告，以期週延，至於所
    謂「情節重大」，係指受判決人顯有旅行負擔之可能，而隱
    匿或處分其財產、故意不履行、無正當事由拒絕履行或顯有
    逃匿之虞等情事而言，且本條採用裁量撤銷主義，賦予法院
    撤銷與否之權限，特於第一項規定實質要件為「足認原宣告
    之緩刑難收其預期效果」，供作審認之標準（參照九十四年
    二月二日修正公布，於九十五年七月一日施行所增訂刑法第
    七十五條之一第一項第四款之立法理由）。經查：受刑人依
    原確定判決，其應向公庫繳交八萬元部分，經臺灣桃園地方
    法院檢察署檢察官傳喚受刑人九十五年一月十日到案繳納，
    受刑人申請分期三個月繳納完畢，並於同日同意分別於九十
    五年一月二十五日、同年三月一日、同年三月三十一日分別
    繳納二萬元、二萬元、三萬元，惟受刑人僅於九十五年一月
    二十五日、同年三月十五日分別繳納二萬元，共計四萬元後
    ，即未再繳納，嗣後經該署檢察官傳喚受刑人於九十五年七
    月三十一日、九十六年六月十五日及八月三十日到庭說明，
    受刑人亦均未到庭等情，有附於該署九十六年度執聲字第九
    六三號訊問筆錄二份、繳納罰金通知單二份、臺灣桃園地方
    法院檢察署自行收納款項收據二紙、戶籍查詢資料一份、送
    達回證五份等影本可查，足認受刑人僅繳納四萬元，並未依
    原確定判決向公庫支付八萬元之事實無誤，而有刑法第七十
    五條之一第一項第四款所定違反同法第七十四條第二項第四
    款之向公庫支付一定之金額之情形。再佐以受刑人依原確定
    判決應向公庫繳交之金額為八萬元，數目並非一般人所不能
    負擔，且經臺灣桃園地方法院檢察署准予於九十五年一月二
    十五日、同年三月一日、同年三月三十一日分三期繳納，難
    認受刑人有何不能履行負擔之可能性，然其除未能依前開時
    間繳納完畢外，迄今已近一年八個月，仍未將剩餘款項四萬
    元如數繳納，顯係無繼續繳納之意願，而有故意不履行之情
    事，且經該署檢察官傳喚到案又拒不到庭，顯有逃匿以規避
    繼續支付前開金額之虞，而認其違反向公庫支付一定之金額
    一事情節重大，未能因前案確定判決之偵審程序足收懲戒之
    效，而改過遷善知所警惕，而謹守原協商確定判決應遵循之
    事項，顯見原宣告之緩刑對其難收矯治及教化之預期效果，
    而有對之執行刑罰之必要，合於刑法第七十五條之一第一項
    第四款所列得撤銷緩刑宣告之事由，爰撤銷其緩刑之宣告。
三、依刑事訴訟法第四百七十六條，裁定如主文。
中　　華　　民　　國　　96　　年　　11　　月　　30　　日
                      臺灣桃園地方法院刑事第四庭
                              法　官　陳可薇
以上正本證明與原本無異。
如不服本裁定，應於送達後五日內向本院提出抗告狀。
                              書記官  陳青瑜
中　　華　　民　　國　　96　　年　　12　　月　　5 　　日
